# 应收账款保理、建信融通、中企云链贴现会计处理

提问人：YY0830 时间：2023-01-06 22:37:31
根据财政部《关于修订印发一般企业财务报表格式的通知》（财会〔 2019 〕 6 号）之附件二《一般企业财务报表格式（适用于已执行新金融准则、新收入准则和新租赁准则的企业）》““以摊余成本计量的金融资产终止确认收益”项目，反映企业因转让等情形导致终止确认以摊余成本计量的金融资产而产生的利得或损失。该项目应根据“投资收益”项目的相关明细项目的发生额分析填列；如为损失，以“-”号填列”。
那么满足终止确认条件的应收账款保理、建信融通、中企云链贴现是否类比上述规定，将保理费用、贴现费用计入“投资收益”报表项目？现流以收到的净额反映为收到销售商品？

回答人：chenyiwei
一般可以这样理解。在相应金融资产转移满足终止确认条件的前提下，可将保理费用、贴现费用计入“投资收益”报表项目；现流以收到的净额反映为收到销售商品。